臺灣臺北地方法院刑事判決　　　　　　 100年度易字第1404號
公　訴　人　臺灣臺北地方法院檢察署檢察官
被　　　告　林威
上列被告因毀棄損壞等案件，經檢察官提起公訴（100年度偵字
第6178號），本院判決如下：
    主  文
林威以加害財產之事，恐嚇他人致生危害於安全，累犯，處有期
徒刑陸月，如易科罰金，以新臺幣壹仟元折算壹日。
    事  實
一、林威前因違反職役職責案件，經國防部北部地方軍事法院以
    97年度訴字第156號判決判處有期徒刑6月，於民國97年11月
    6日易科罰金執行完畢，詎仍不知悔改，於100年1 月25日凌
    晨零時40分許，駕駛車牌號碼為0126-YC 號自用小客車行經
    臺北市大安區○○○路○段205巷前，與周金銘所駕駛，車牌
    號碼為6C-797號山水車隊計程車發生行車糾紛，竟基於毀損
    之犯意，於同日凌晨1 時許尾隨周金銘至臺北市大安區○○
    ○路與金華街口，持車內香水罐朝周金銘之計程車丟擲，致
    計程車右後車輪上方板金凹陷，足生損害於周金銘。惟林威
    心有未甘，於同日凌晨1 時30分許駕車返回臺北市大安區○
    ○○路○段197號前，見隸屬山水車隊，李彥坤、莊景涼所駕
    駛，車牌號碼分別為571-YF號、047-MS號計程車在該處排班
    ，竟持車內預藏之黑色長棍，砸毀上開計程車（上開毀損部
    分，業經撤回告訴，本院另為公訴不受理判決）；林威並基
    於恐嚇之犯意，向李彥坤恫嚇稱：以後看到山水車隊的車，
    見一台砸一台等語，使李彥坤心生畏懼。
二、案經臺北市政府警察局大安分局報告臺灣臺北地方法院檢察
    署檢察官偵查起訴。
    理  由
壹、證據能力方面：
一、按被告以外之人於審判外之言詞或書面陳述，除法律有規定
    者外，不得作為證據，刑事訴訟法第159 條固有明文。惟被
    告以外之人於偵查中向檢察官所為之陳述，除顯有不可信之
    情況者外，得為證據，刑事訴訟法第159條之1第2 項亦有明
    文。查證人即被害人李彥坤於偵查中之陳述，對被告林威而
    言，雖屬審判外之陳述，惟刑事訴訟法規定檢察官代表國家
    偵查犯罪、實施公訴，依法有訊問被告、證人、鑑定人之權
    ，且實務運作時，偵查中檢察官向被告以外之人所取得之陳
    述，原則上均能遵守法律規定，不致違法取供，其可信性甚
    高，為兼顧理論與實務，而對被告以外之人於偵查中向檢察
    官所為之陳述，除顯有不可信之情況者外，得為證據，乃同
    法第159條第1項所謂得作為證據之「法律有規定者」之一，
    為有關證據能力之規定，係屬於證據容許性之範疇。而被告
    之反對詰問權，雖屬憲法第8條第1項規定「非由法院依法定
    程序不得審問處罰」之正當法律程序所保障之基本人權及第
    16 條所保障之基本訴訟權，不容任意剝奪。但詰問權係指
    訴訟上被告有在公判庭當面詰問證人，以求發現真實之權利
    ，應認被告具有處分權，非不得由被告放棄對原供述人之反
    對詰問權。此與證據能力係指符合法律所規定之證據適格，
    而得成為證明犯罪事實存在與否之證據資格，性質上並非相
    同。被告得以詰問證人，乃以被告或其辯護人在場為前提，
    而上開得為證據之被告以外之人於偵查中向檢察官所為之陳
    述，就被告而言，事實上難期有於檢察官偵查中行使反對詰
    問權之機會，故上開尚未經被告行使詰問權之被告以外之人
    於偵查中向檢察官所為之陳述，應屬未經完足調查之證據，
    非謂無證據能力，不容許作為證據。按諸上揭說明，證人李
    彥坤於偵查中之陳述，應有證據能力。
二、至其餘憑以認定本案犯罪事實之非供述證據（詳後述），查
    無違反法定程序取得之情，依同法第158條之4規定反面解釋
    ，亦具證據能力。
貳、實體方面：
一、被告上開向李彥坤恫嚇稱「以後看到山水車隊的車，見一台
    砸一台」之事實，業據被告於警詢及偵查中坦承不諱（見臺
    灣臺北地方法院檢察署100年度偵字第6178號卷第6頁及第47
    頁），核與證人李彥坤證述之情節相符（見同上偵卷第43頁
    ），且有計程車毀損照片11張及行車紀錄器擷取畫面4 張附
    卷可佐。被告雖於本院審理中翻異前詞，否認有為上開恐嚇
    之言詞，然其於本院準備程序中原已坦承犯行，並同意改行
    簡式審判程序，嗣始改口否認犯罪，要求選任辯護人，於審
    判期日亦未選任辯護人，先稱其個人印象中沒有講過這樣的
    話云云，後又稱其很肯定沒有講這樣的話云云，被告供述反
    覆，顯屬卸責之詞，且遍閱全卷，並無任何證據可為被告有
    利之認定，其所辯洵不足採。本件事證明確，被告犯行堪以
    認定，應予依法論科。
二、被告向被害人李彥坤恫稱「以後看到山水車隊的車，見一台
    砸一台」，顯係以加害財產之惡害通知告訴人，衡情已足使
    人心生畏懼，此自被害人李彥坤證稱其當時會害怕亦明（見
    同上偵卷第43頁至第44頁），自足生危害於告訴人生命之安
    全。核被告所為，係犯刑法第305 條之恐嚇危害安全罪。查
    被告有如事實欄所示刑之宣告及執行完畢情形，有臺灣高等
    法院被告前案紀錄表在卷可考，其於97年11月6 日易科罰金
    執行完畢後，5 年內故意再犯本件有期徒刑以上之罪，為累
    犯，應依刑法第47條第1 項規定加重其刑。爰審酌被告僅因
    與周金銘發生行車糾紛，即以危害他人財產之事恫嚇被害人
    人，實無足取，且犯後否認犯行，態度非佳，兼衡其高中肄
    業之智識程度及其生活狀況、對被害人所生危害及其他一切
    情狀，量處如主文所示之刑，並諭知易科罰金之折算標準。
三、至被告雖聲請調閱相關之行車紀錄器錄影錄音資料及請求與
    被害人對質，然本件事證已明，爰認並無調查之必要。況本
    件被害人車上並無行車紀錄器裝置，此自被害人於警詢中係
    透過他車提供之行車紀錄器錄影翻拍照片，始得指認被告亦
    明（見同上偵卷第12頁），復無調查之可能，又被告上開犯
    行，業經被害人於偵查中結證明確，此部分事證復屬明確，
    爰均駁回被告上開之聲請，附此敘明。
據上論斷，應依刑事訴訟法第299條第1 項前段，刑法第305條、
第47條第1項、第41條第1項前段，刑法施行法第1條之1第1 項、
第2項前段，判決如主文。
本案經檢察官江林達到庭執行職務
中    華    民    國   100    年    8     月    18    日
                       刑事第十四庭  法  官  賴武志
以上正本證明與原本無異。
如不服本判決應於收受送達後10日內向本院提出上訴書狀，並應
敘述具體理由；其未敘述上訴理由者，應於上訴期間屆滿後20日
內向本院補提理由書（均須按他造當事人之人數附繕）「切勿逕
送上級法院」。
                                     書記官  劉麗英
中    華    民    國   100    年    8     月    18    日
附錄本案論罪科刑法條全文：
刑法第305條
以加害生命、身體、自由、名譽、財產之事，恐嚇他人致生危害
於安全者，處2年以下有期徒刑、拘役或300元以下罰金。